【裁判字號】    98,易,669
【裁判日期】    981231
【裁判案由】    恐嚇
【裁判全文】
臺灣基隆地方法院刑事判決               98年度易字第669號
公  訴  人  臺灣基隆地方法院檢察署檢察官
被      告  甲○○
上列被告因恐嚇案件，經檢察官提起公訴（98年度偵字第3390號
），本院判決如下：
    主  文
甲○○以加害生命、身體之事，恐嚇他人致生危害於安全，處拘
役伍拾日，如易科罰金，以新臺幣壹仟元折算壹日。
    事  實
一、甲○○在臺北縣萬里鄉○里村○○路33之2號經營洗車廠，
    緣民國98年2月間，其洗車廠客戶詹澄翼（另為不起訴處分
    ）任職之公司欲爭取臺灣大哥大股份有限公司 (下稱臺灣大
    哥大公司)採購SIM卡之業務，惟因臺灣大哥大公司規定SIM
    卡須完成測試合格後，始得列為採購SIM卡之合格廠商，詹
    澄翼為拓展業務，遂多次要求臺灣大哥大公司採購處處長乙
    ○○幫忙，但均遭拒絕。詹澄翼則於98年3、4月間，將車輛
    送往上址洗車廠清洗時，與甲○○聊天，談及爭取業務過程
    不順利一事，甲○○認為乙○○蓄意刁難，遂向詹澄翼稱可
    代為打電話罵乙○○出氣，詹澄翼即提供乙○○所有之行動
    電話號碼、辦公室專線電話號碼及乙○○居住區域等資料予
    甲○○，甲○○先於98年4月15日晚間9時許及同年5月21日
    晚間8時8分許，分別以0000000000號行動電話及臺北縣萬里
    鄉○○路39號前之 (02)24923923號公用電話撥打乙○○之
    行動電話號碼，在電話中辱罵乙○○，並要乙○○小心一點
    （上開2部分，業據臺灣基隆地方法院檢察署檢察官以98年
    度偵字第3390號不起訴書，另為不起訴處分）。嗣於98年5
    月22日下午4時49分許，甲○○再以上址 (02)24923923號公
    用電話撥打乙○○辦公室之專線電話，對乙○○辱罵後，竟
    再恐嚇以：「在6月底前離開臺灣大哥大採購處的位子，不
    然要你死在辦公室」等語，對乙○○施以恫嚇，乙○○透過
    上開電話對象之聲音，知悉均為同一人所撥打，且通話對象
    之來話，又表明知悉其住處及上班地點，因而使乙○○心生
    畏懼，致生危害於安全。
二、案經內政部警政署刑事警察局移送臺灣基隆地方法院檢察署
    檢察官偵辦起訴。
    理  由
壹、程序事項
一、查刑事訴訟法第284條之1：「除簡式審判程式、簡易程式及
    第三百七十六條第一款、第二款所列之罪之案件外，第一審
    應行合議審判。」是本案起訴罪名，核與刑事訴訟法第376
    條第1款之規定相符，當有上開規定之適用，即法院組織應
    為獨任審判無誤。
二、按被告以外之人於審判外之言詞或書面陳述，除法律有規定
    者外，不得作為證據；又被告以外之人於審判外之陳述，雖
    不符合同法第159條之1至第159條之4之規定，但經當事人於
    審判程序同意作為證據，法院審酌該言詞陳述或書面陳述作
    成時之情況，認為適當者，亦得為證據。當事人、代理人或
    辯護人於法院調查證據時，知有第159條第1項不得為證據之
    情形，而未於言詞辯論終結前聲明異議者，視為有前項之同
    意，刑事訴訟法第159條第1項及第159條之5分別定有明文。
    查證人乙○○於警詢及偵訊時之證述及證人詹澄翼於偵訊中
    之證述，雖屬傳聞證據，惟當事人迄至言詞辯論終結前，亦
    未對之證據能力聲明異議 (見本院審判筆錄第2頁)，本院審
    酌上開證據資料製作時之情況，核無違法不當及證明力明顯
    過低之瑕疵，亦認為以之作為證據應屬適當，故揆諸前開規
    定，爰依刑事訴訟法第159條之5規定，認上開證人之證述均
    具有證據能力。
三、至本判決所引之其餘書證、物證，被告於本院審理中，亦不
    爭執其證據能力，復未曾於言詞辯論終結前聲明異議 (見本
    院審判筆錄第2頁至第3頁)，且經核均無顯不可信之情況，
    依刑事訴訟法第159條之4、第159條之5第2項，均有證據能
    力。
貳、實體事項
一、上開犯罪事實，業據被告甲○○於本院審理時坦承不諱，核
    與證人即被害人乙○○指證情節大致相符，且被告於98年5
    月22日下午4時49分許，利用鄰近其洗車廠旁之臺北縣萬里
    鄉○○路39號前之公用電話 (02)24923923號，撥打乙○○
    辦公室之專線電話恐嚇之犯行，亦有臺灣固網股份有限公司
    (02)66363190號之TFN雙向通聯資料查詢表1紙附卷可查 (見
    偵卷第9頁)，堪認本案犯行確由被告所為無誤，另有關被告
    犯案動機係為證人即同案被告詹澄翼所為乙節，觀諸證人即
    同案被告詹澄翼於偵查中證述：「我於98年1月至新公司工
    作，新公司有要爭取臺灣大哥大公司的標案，乙○○是臺灣
    大哥大公司的採購主管，所有採購案都要他批淮」、「自今
    年98年3月開始，我都是在萬里甲○○處洗車」、「我有乙
    ○○的手機和辦公室電話」、「我公司的SIM卡經測試2個月
    後，才成為臺灣大哥大採購的合格廠商」、「甲○○接到刑
    事局通知，我有打電話給法務人員黃文美，並有提供電話給
    甲○○」等語 (見偵卷第281頁至第284頁)，並參以被告不
    認識被害人乙○○，而與被害人又無任何利害仇隙之下，若
    非如其所供係為友人詹澄翼出氣而為，焉有可能多次撥打電
    話而無端騷擾被害人，再細譯被告前後3次以電話騷擾被害
    人時，證人詹澄翼若非以其行動門號0000000000號剛與被告
    通完電話 (通話時間達253秒)，即係與被告均出現在同處(
    見同偵卷第27頁、第28頁、第29頁卷附通聯紀錄)，綜上等
    情勾稽以觀，被告供稱其係為詹澄翼出氣而犯下本案犯行，
    應屬可信，是綜析上開事證，應認被告之自白與事實相符，
    本案事證明確，被告犯行堪以認定，自應依法論科。
二、核被告所為，係犯刑法第305條之恐嚇罪。爰審酌被告與本
    件之被害人素未謀面，彼此不相認識，竟為友人出氣致被害
    人在恐懼下生活，其動機、犯行均無足取，又觀其犯下本案
    時，尚知以公用電話撥打恐嚇電話，當屬有所謀劃後方才為
    之，顯與一時衝動有別，並斟酌其前無不良素行，未曾有刑
    事犯罪紀錄，有臺灣高等法院被告前案紀錄表在卷可憑，兼
    衡被告於本院審判時終坦承全情，並表示願意為犯行負責，
    且念其雖未向被害人當面道歉或達成和解，但於警詢、偵訊
    及審判中均有表示願向被害人道歉，尚有悔意等一切情狀，
    量處如主文所示之刑，併諭知易科罰金之折算標準。
據上論斷，應依刑事訴訟法第284條之1、第299條第1項前段，第
305條、第41條第1項前段，刑法施行法第1條之1，判決如主文。
本案經檢察官丙○○到庭執行職務。
中    華    民    國    98    年    12    月    31    日
                  刑事第四庭法  官  何怡穎
以上正本證明與原本無異。
如不服本判決應於收受送達後10日內向本院提出上訴書狀，並應
敘述具體理由；其未敘述上訴理由者，應於上訴期間屆滿後20日
內向本院補提理由書 (均須按他造當事人之人數附繕本)「切勿
逕送上級法院」。
中    華    民    國    98    年    12    月    31    日
                            書記官  鄭梅君
附錄本案論罪法條：
刑法第305條
以加害生命、身體、自由、名譽、財產之事，恐嚇他人致生危害
於安全者，處 2 年以下有期徒刑、拘役或 3 百元以下罰金。

司法院資訊處製作；財團法人民間司法改革基金會備份。
